臺灣雲林地方法院民事簡易判決
111年度港簡字第205號
原      告  陳煜惟
訴訟代理人  陳金廷
被      告  吳瑋傑

上列當事人間請求損害賠償事件，本院於民國111年11月8日言詞
辯論終結，判決如下：
    主　　  文
被告應給付原告新臺幣195,000元，及自民國111年10月20日起至
清償日止，按週年利率百分之5計算之利息。
原告其餘之訴駁回。
訴訟費用由被告負擔。
本判決原告勝訴部分得假執行。
    事實及理由
壹、程序事項
    按訴狀送達後，原告不得將原訴變更或追加他訴，但擴張或
    減縮應受判決事項之聲明者，不在此限，民事訴訟法第255
    條第1項第3款定有明文，依同法第436條第2項規定，亦為簡
    易訴訟程序所適用。本件原告起訴時，係請求被告給付原告
    新臺幣（下同）175,000元。嗣原告於民國111年9月1日具狀
    擴張訴之聲明為請求被告給付195,000元（見本院卷第29頁
    至第31頁），經核合乎前揭規定，程序上應予准許。
貳、實體事項
一、原告主張：被告能預見一般人取得他人金融機購帳戶之行為
    ，常與財產犯罪之需要密切相關，且取得他人存摺之目的在
    於取得贓款及掩飾犯行不易遭人追查，仍基於幫助詐欺之犯
    意，提供所申請之國泰世華商業銀行股份有限公司（帳號00
    0-000000000000號）金融帳戶（下稱系爭帳戶）供詐欺集團
    使用。嗣該詐欺集團成員即佯以「投資獲取高額利益」為名
    目之詐欺手段，於110年1月間聯絡原告，施詐術致原告陷於
    錯誤，而依詐欺集團成員指示，於110年1月22日，在雲林縣
    北港郵局使用提款卡陸續轉帳匯款共計195,000元至被告所
    有系爭帳戶內，且前開款項已經詐欺集團成員提領一空，原
    告因此受有損害。爰依民法第184條第1項規定提起本件訴訟
    ，並聲明如變更後訴之聲明，及自損害發生之日起至清償日
    止，按週年利率百分之5計算之利息。
二、被告則以：對於臺灣新北地方法院110年度簡字第4505號刑
    事判決（下稱系爭刑事判決）所載事實沒有意見，且被告刑
    事部分已經執行完畢。但因原告請求之金額被告無法負擔，
    被告現仍在監，最快於113年底始得出監，無力賠償等語。
三、得心證之理由
　㈠原告主張前揭事實，業據提出系爭刑事判決判決書影本為證
    （見本院卷第15頁至第20頁），並經本院調閱系爭刑事判決
    卷宗核實相符，且為被告對系爭刑事判決所載事實沒有意見
    而不為爭執，本院依證據調查之結果，堪信原告之主張為真
    實。被告雖辯稱其無法負擔原告請求之金額，被告現仍在監
    ，最快於113年底始得出監，無力賠償等語，然此部分乃係
    履行能力問題，不影響其應負之賠償責任，其所辯尚非可採
    。從而，本件被告提供帳戶之幫助詐欺取財罪犯行，經臺灣
    新北地方法院刑事庭判決有罪確定，被告亦已就刑事犯罪部
    分執行完畢，堪認係造成原告受到財產上損害之加害行為之
    一，其與詐欺集團成員對原告所為詐欺行為間，有客觀上之
    行為關聯共同存在而構成共同侵權行為，被告就原告所受損
    害應負損害賠償責任。
　㈡再按給付無確定期限者，債務人於債權人得請求給付時，經
    其催告而未為給付，自受催告時起，負遲延責任。其經債權
    人起訴而送達訴狀，或依督促程序送達支付命令，或為其他
    相類之行為者，與催告有同一之效力，民法第229條第2項定
    有明文。又遲延之債務，以支付金錢為標的者，債權人得請
    求依法定利率計算之遲延利息；應付利息之債務，其利率未
    經約定，亦無法律可據者，週年利率為百分之5，民法第233
    條第1項前段及第203條亦有明文。本件原告之請求，核屬無
    確定期限之給付，自應經原告催告未為給付，被告始負遲延
    責任。準此，原告請求被告給付自損害發生之日起算之利息
    ，其中就本件起訴狀繕本送達被告之翌日即111年10月20日
    （見本院卷第63頁）起至清償日止，按週年利率百分之5計
    算之利息部分，核無不合，應予准許；逾此範圍之部分則無
    理由，應予駁回。
四、從而，原告依侵權行為之法律關係，請求被告給付如主文第
    1項所示，為有理由，應予准許；逾此範圍之部分則無理由
    ，應予駁回，並依民事訴訟法第389條第1項第3款規定，就
    原告勝訴部分依職權宣告假執行。
五、本件事證已臻明確，當事人其餘攻擊防禦方法及所提證據，
     經審酌後，核與判決結果不生影響，爰不逐一論述，併此敘明
    。
六、訴訟費用負擔之依據：民事訴訟法第79條。
中　　華　　民　　國　　111 　年　　11　　月　　24　　日
                  北港簡易庭      法  官  詹皇輝
以上正本證明與原本無異。
如不服本判決，應於送達後20日內，向本院北港簡易庭提出上訴
狀並表明上訴理由，如於本判決宣示後送達前提起上訴者，應於
判決送達後20日內補提上訴理由書（須附繕本）。
中　　華　　民　　國　　111 　年　　11　　月　　24　　日
                                  書記官  伍幸怡